臺灣苗栗地方法院刑事判決　　　　　　 100年度簡上字第89號
上　訴　人
即　被　告　張文宗
上列上訴人即被告因竊佔案件，不服本院民國100 年8 月19日10
0 年度苗簡字第721 號第一審簡易判決（檢察官聲請簡易判決處
刑案號：100 年度偵字第1024號），提起上訴，本院管轄之第二
審合議庭判決如下：
    主  文
上訴駁回。
    事實及理由
一、本案經審理結果，認第一審判決認事用法及量刑均無不當，
    應予維持，並引用第一審判決書及檢察官聲請簡易判決處刑
    書記載之事實、證據及理由（如附件）。
二、本件上訴意旨略以：被告設置擋土牆，係為防止雨水沖刷導
    致斜坡被掏空，致危害上方土地流失，並無竊佔之意思，爰
    提起本件上訴，請求改判諭知無罪等語。
三、本院經查：
  (一)被告曾於警詢及偵查中供稱略以，擋土牆是我增建的（偵卷
    第7 頁）；幫我做之人是依我指示界堆土，並將挖下來的土
    填到國有財產局上方去。問：你自己有無向竹南地政事務所
    申請鑑界過？答：我5 年前買土地當時有申請鑑界過（偵卷
    第35頁）。於本院審理中亦供承略以，問：（提示1024號偵
    查卷第31頁）照片上的擋土牆是你設置的？答：是。問：擋
    土牆佔用國有地614 平方公尺，有何意見？答：沒有意見（
    本院卷第16頁）。問：你沒有申請做擋土牆？答：是。問：
    事後有無補申請？答：還沒。問：你這樣做不對吧？答：是
    （本院卷第26至27頁）。由上觀之，被告早在購買其所有同
    段583-3 、583-9 、583-10、583-11地號土地時，既已申請
    鑑界，並明知其所有土地之實際界址位置何在，應可確認。
    又被告既明知其土地之實際界址，卻未經向主管機關申請設
    置擋土牆，而擅自將擋土牆建於國有土地上，附連圍繞其所
    有之上開土地，總計佔用國有土地達614 平方公尺事實，亦
    有苗栗縣竹南地政事務所100 年5 月16日土地複丈成果圖在
    卷可稽（如附件）。是被告主觀上有竊佔之意思，客觀上亦
    有竊佔行為，已甚為明確。
  (二)被告雖辯稱：伊係經苗栗縣政府工務處同意才施作等語置辯
    ，惟卻無法提出任何書證俾資證明，僅泛稱已經過多年，通
    知文件不知去處等語。然姑且不論，被告無法提出任何苗栗
    縣政府有核准同意其施作擋土牆之證明文件，惟即令苗栗縣
    政府承辦人員，當時確有口頭同意其自行施作擋土牆，亦不
    可能同意被告在非屬苗栗縣政府有管理權之本件國有財產局
    管理之土地上興建擋土牆。蓋本件系爭土地即苗栗縣後龍鎮
    ○○○段538-14地號之管理人係財政部國有財產局，並非苗
    栗縣政府，苗栗縣政府承辦人員自不可能同意被告在他人管
    理之土地上興建檔土牆。是被告上揭所辯，顯與經驗法則及
    事理不符，自無從採信，附此敘明。
  (三)綜上所述，本件原審判決已就被告涉犯竊佔罪之事實及所憑
    證據詳查論斷，並就被告犯罪動機、目的、手段、竊佔之面
    積、所生危害等一切情狀予以審酌後，於法定刑範圍內，從
    輕量處有期徒刑2 月，並諭知易科罰金之標準。原審認事用
    法及量刑既均屬妥適，則應予維持，被告仍執前詞置辯，上
    訴顯無理由，自應予以駁回。
四、據上論斷，應依刑事訴訟法第455 條之1 第1 項、第3 項、
    第368 條、第373 條，判決如主文。
本案經檢察官盧美如到庭執行職務。
中    華    民    國  100     年    11    月    30    日
                  刑事第三庭  審判長法  官  魏宏安
                                    法  官  江振源
                                    法  官  陳文貴
以上正本證明與原本無異。
不得上訴。
                                    書記官  陳玲君
中    華    民    國   100    年    11    月    30    日
附錄本案論罪科刑法條全文：
中華民國刑法第320條
（普通竊盜罪、竊佔罪）
意圖為自己或第三人不法之所有，而竊取他人之動產者，為竊盜
罪，處5 年以下有期徒刑、拘役或5 百元以下罰金。
意圖為自己或第三人不法之利益，而竊佔他人之不動產者，依前
項之規定處斷。
前二項之未遂犯罰之。